【裁判字號】    90,訴,818
【裁判日期】    900719
【裁判案由】    期貨交易法
【裁判全文】
台灣板橋地方法院刑事判決                            九十年度訴字第八一八號
    公  訴  人  台灣板橋地方法院檢察署檢察官
    被      告  乙○○
右列被告因違反期貨交易法案件，經檢察官提起公訴（八十九年度偵字第一七九九一
號），本院判決如左：
    主  文
乙○○未經許可，擅自經營期貨經理事業，處有期徒刑伍月，緩刑貳年。
    事  實
一、乙○○明知經營期貨經理事業，須經主管機關「財政部證券暨期貨管理委員會」
    （下稱證期會）之許可並發給許可證照，始得營業。竟於民國（下同）八十七年
    十二月間，在位於台北市○○○路十一巷四十六號六樓之「瑞蓮企業管理顧問有
    限公司」（下稱瑞蓮公司），未經證期會之許可，居間引介友人甲○○投資外幣
    保證金日幣買賣交易契約，而經營期貨經理事業，甲○○乃將美金一萬元，折算
    為新台幣（下同）三十二萬二千三百八十一元在台北市○○○路一餐廳內交予乙
    ○○，乙○○即以甲○○本人之名義在瑞蓮公司內下單操作買賣日幣，擅自經營
    期貨經理事業。嗣於八十八年一月下旬，因甲○○不願繼續投資而欲向乙○○索
    回所投資款項時，方悉其投資失利，僅可索回二萬八千八百八十七元，因認遭乙
    ○○之詐騙而提出告訴，始查悉上情。
二、案經甲○○訴請台灣板橋地方法院檢察署檢察官偵查起訴。
    理  由
一、訊據被告乙○○固坦承於上述時地居間介紹友人甲○○從事日幣買賣交易，並收
    受三十二萬二千三百八十一元及以甲○○之名義從事日幣買賣之事實，惟矢口否
    認有何違反期貨交易法之犯行，並辯稱：伊所從事係現貨交易，並非期貨交易云
    云。經查：（一）右揭事實，業據告訴人甲○○於偵查中指訴綦詳，復有甲○○
    存摺資料影本乙紙、乙○○所書信函二件、乙○○與甲○○通話內容譯本、瑞蓮
    公司信封及收據影本各乙紙在卷可稽。（二）又主管機關證期會並未許可被告於
    台北市○○○路十一巷四十六號六樓之瑞蓮公司經營期貨經理事業，此有財政部
    證券暨期貨管理委員會（九０）台財證（七）第一三九０六二號函附卷可佐；況
    被告亦自承係以甲○○之名義下單操作日幣買賣交易，而與渣打銀行新加坡分行
    簽訂外幣買賣保證金交易契約，此自係屬經營期貨經理事業，而非現貨買賣。綜
    上所述，被告所辯各節，顯係飾卸之詞，不足採信。罪證明確，被告犯行洵堪認
    定。
二、核被告所為，係違反期貨交易法第八十二條第一項之規定，核其所為，係犯同法
    第一百十二條第五款未經許可擅自經營期貨經理事業之罪。爰審酌被告之品行、
    智識程度、犯罪之動機、目的、手段，犯罪所生之損害以及被告犯罪後之態度等
    一切情狀，量處如主文所示之刑，用資懲儆。末查；被告前未曾受有期徒刑以上
    刑之宣告，有台灣高等法院檢察署刑案紀錄簡覆表附卷可徵。被告初犯本罪後悔
    莫及，且現已與甲○○達成和解（有和解書在卷）及未再瑞蓮公司任職從事期貨
    經理事業，經此偵審教訓，信已足收警惕之效，應無再犯之虞，本院認其宣告之
    刑以暫不執行為適當，爰依法諭知緩刑二年，以勵自新，並策來茲。
據上論斷，應依刑事訴訟法第二百九十九條第一項前段，期貨交易法第一百十二條第
五款，刑法第十一條前段、第七十四條第一款，判決如主文。
本案經檢察官李嘉明到庭執行職務
中      華      民      國      九十        年    七      月    十九    日
                                      台灣板橋地方法院刑事第二庭
                                          法  官  潘  長  生
右正本證明與原本無異。
如不服本判決應於送達後十日內向本院提出上訴狀。
                                          書記官  王  增  華
中      華      民      國      九十        年    七      月    二十六  日
期貨交易法第一百十二條：
有下列情事之一者，處七年以下有期徒刑，得併科新臺幣三百萬元以下罰金：
一、未經許可，擅自經營期貨交易所或期貨交易所業務者。
二、未經許可，擅自經營期貨結算機構者。
三、違反第五十六條第一項之規定者。
四、未經許可，擅自經營槓桿交易商者。
五、未經許可，擅自經營期貨信託事業、期貨經理事業、期貨顧問事業或其他期貨服
    務事業者。
六、期貨信託事業違反第八十四條第一項規定募集期貨信託基金者。
七、違反第一百零六條第一百零七條或第一百零八條第一項之規定者。


司法院資訊處製作；財團法人民間司法改革基金會備份。
